臺灣臺中地方法院刑事判決　　　　　　　　　　　　九十四年度訴字第一二四一號
　　公　訴　人　臺灣臺中地方法院檢察署檢察官
　　被　　　告　甲○○
右列被告因違反毒品危害防制條例案件，經檢察官提起公訴（九十四年度毒偵字第一
六一七號）及移
三六二號），本院合議庭裁定由受命法官獨任行簡式審判程序，判決如左：
    主  文
甲○○連續施用第一級毒品，累犯，處有期徒刑拾月；扣案之摻有海洛因之香菸壹支
及沾有海洛因之殘渣袋壹只、杓子壹支均沒收銷燬之，注射針筒壹支沒收。
    犯罪事實
一、甲○○曾因多次施用毒品案件，經一次觀察、勒戒及二次強制戒治等執行程序，
    其第二次之強制戒治經停止戒治後，於民國九十一年十二月十八日保護管束期滿
    執行完畢；刑責部分，則經臺灣南投地方法院以九十一年度訴字第五一號及九十
    二年度投刑簡字第六五六號判決分別判處有期徒刑七月及四月確定，嗣經同院以
    九十二年度聲字第六四二號裁定定應執行刑為有期徒刑十月確定後，送監執行，
    甫於九十三年二月二十九日縮刑期滿執行完畢。詎其猶不知悔改，復於受前開強
    制戒治及有期徒刑之執行完畢釋放後五年內，基於施用第一級毒品海洛因之概括
    犯意，自九十三年九月間某日起至九十四年三月十二日中午時止，在臺中縣、市
    及南投縣等不特定地點之路旁，及其南投縣中寮鄉永平村新成巷十號之居處，以
    將海洛因摻於香菸中點燃後吸其煙霧，或摻水後置於注射針筒內再施打於手臂血
    管等兩種施用方式，及約每天施用一或二次之頻率，連續施用第一級毒品海洛因
    多次。嗣分別於：(一)九十三年十月十九日晚上八時三十分許，在雲林縣林內鄉○
    ○○路一之三號前，因其另涉竊盜案件為警逮捕時，主動向警方供出施用第一級
    毒品海洛因之犯行，並交出摻有海洛因、曾經點燃之香菸一支；(二)九十四年一月
    二十七日凌晨二時五十三分，在國道三號高速公路南下一八八‧八公里處，因其
    駕車與他人發生交通事故，為警到場處理時，發覺其所駕之車輛為贓車，經其主
    動供承有施用第一級毒品海洛因之犯行，經採集其尿液送驗後查獲；(三)九十四年
    三月十四日下午五時三十分許，在其南投縣中寮鄉永平村新成巷十號居處，因其
    前涉違反毒品危害防制條例之案件為警依檢察官核發之拘票執行拘提時，附帶搜
    索而扣得沾有第一級毒品海洛因之殘渣袋一只、杓子一支，及其所有用以供施用
    海洛因使用之注射針筒一支，而查悉其仍有繼續施用海洛因之行為。
二、案經雲林縣警察局斗六分局、國道公路警察局第七警察隊、南投縣政府警察局草
    屯分局分別報告臺灣雲林地方法院檢察署及臺灣南投地方法院檢察署呈請臺灣高
    等法院檢察署檢察長令轉臺灣臺中地方檢察署檢察官偵查起訴及移送併辦，本院
    改由受命法官獨任行簡式審判程序。
    理  由
一、認定犯罪事實及量刑審酌之依據：
  (一)被告甲○○之自白（被告關於施用之地點、方式及扣案之注射針筒是否屬其所有
    等審判中供述與警詢及檢察官訊問中所述不一之處，本院審酌被告於犯罪期間之
    住、居處所、扣案物品之內容及查獲之地點，認以其於警詢及檢察官訊問中之供
    述為可採）。
  (二)雲林縣警察局斗六分局查獲煙毒、麻管嫌犯尿液送檢真實姓名登記簿、扣押物品
    目錄表各一份（附於雲林縣警察局斗六分局刑案偵查卷）、扣案物品相片一張（
    附於臺灣雲林地方法院檢察署毒偵卷）、雲林縣衛生局煙毒尿液檢驗成績書一份
    （附於臺灣雲林地方法院檢察署核退偵卷）。
  (三)國道公路警察局第七警察隊委託鑑驗尿液代號與真實姓名對照表、臺灣尖端先進
    生技醫藥股份有限公司濫用藥物檢驗報告各一份。
  (四)南投縣政府警察局草屯分局搜索扣押筆錄、扣押物品目錄表、查獲毒品危害防制
    條例案件涉嫌人之尿液採驗編號清冊各一份、查獲現場及扣案物品相片八張（附
    於南投縣政府警察局刑案偵查卷）、詮昕科技股份有限公司濫用藥物尿液檢驗報
    告（附於臺灣南投地方法院檢察署毒偵字第三六二號卷）。
  (五)扣案之摻有海洛因之香菸一支、沾有海洛因之殘渣袋一只及杓子一支、注射針筒
    一支。
  (六)臺灣高等法院被告全國前案紀錄表（被告前案、累犯及素行之認定）。
二、附此敘明部分：
  (一)臺灣南投地方法院檢察署檢察官以九十四年度毒偵字第二五八號、第三六二號移
    送併辦之被告甲○○犯罪事實部分，與業經起訴且經本院認屬有罪之犯罪事實部
    分，具有連續犯之裁判上一罪關係，為起訴效力所及，本於審判不可分之原則，
    本院自應併予審理。
  (二)被告雖於犯罪事實欄所載一、(一)、(二)之時點因另案為警查獲時，於其施用一級毒
    品海洛因之犯行未經發覺前，即主動向員警供承犯罪之行為（見被告之警詢筆錄
    ），惟其於嗣後，仍有繼續施用海洛因之行為，最後則於九十四年三月十四日下
    午五時三十分許，為警執行拘提時，附帶搜索而查獲，是其並未就具有連續犯關
    係之全部犯罪為自首，自無適用刑法第六十二條前段減輕其刑可言（最高法院七
    十三年度第二次刑事庭會議決議(二)意旨參照）。
三、適用之法條：刑事訴訟法第二百七十三條之一第一項、第二百九十九條第一項前
    段、第三百十條之二、第四百五十四條第一項，毒品危害防制條例第十條第一項
    、第十八條第一項前段，刑法第十一條、第五十六條、第四十七條、第三十八條
    第一項第二款。
本案經檢察官葉芳如到庭執行職務。
中      華      民      國    九十四    年      六      月     十六     日
                          臺灣臺中地方法院刑事第六庭
                              法  官 鄧  敏  雄
右正本證明與原本無異。
如不服本判決，應於判決送達後十日內向本院提出上訴狀，上訴於臺灣高等法院臺中
分院( 須附繕本 )。
                              書記官
中   華      民      國    九十四    年      六      月     二十     日
附錄本案論罪科刑法條全文：
毒品危害防制條例第十條
施用第一級毒品者，處六月以上五年以下有期徒刑。
